---
title: "Premier League Simulación"
author: "Hans Walter"
date: "9/15/2020"
output: pdf_document
---

```{r setup, include=FALSE}
knitr::opts_chunk$set(echo = TRUE)
```

### Librerías

```{r cache=TRUE,message=FALSE,warning=FALSE}
library(dplyr)
library(readr)
library(tidyverse)
library(readxl)
library(ggplot2)
library(devtools)
```

### Archivos Principales
El **cronograma** nos va a servir mas adelante para poder simular los juegos y el de **premier** nos sirve para poder hacer los cálculos históricos. Después nos serviarn para poder simular los goles que va a anotar cada equipo. Antes de haber cargado el Excel se filtro el dataset para que solo estuvieran presente las últimas 2 temporadas (para evitar sesgo).
```{r cache=TRUE,message=FALSE,warning=FALSE}
cronograma <- read_excel("plschedule.xlsx")
premier <- read_excel("dataset_premier.xlsx")
```

# Nota
El siguiente vector nos demuestra el nombre de los equipos que van a estar presentes en la Premier League. Más adelante veremos si en el dataset de **cronogramas** tienen los mismos nombres. Si son diferentes, hay que hacer algunos cambios.
```{r eval=FALSE}
equipos <- c("Arsenal","Aston Villa", "Brighton", "Burnley",
             "Chelsea", "Crystal Palace", "Everton","Fulham",
             "Leeds United", "Leicester City", "Liverpool",
             "Man City", "Man United", "Newscastle", "Sheffield United",
             "Southampton", "Spurs", "West Brom", "West Ham", "Wolves")
```


# Preparar Data
Modificamos la data de manera que
1. Agruparamos por equipos y se sumaran los goles que anotaron ambos estando de visitante y de local
2. Nos mostrara en teoría cuantos puntos tendrían si la temporada hubiera durado 2 años
```{r cache=TRUE,message=FALSE,warning=FALSE}
temp_combinado <- subset(premier, select = c(HomeTeam:FTR))

resultados_home <- temp_combinado %>% filter(., FTR == "H") %>% group_by(HomeTeam) %>%
  summarise(victorias_casa = n())
resultados_away <- temp_combinado %>% filter(., FTR == "A") %>% group_by(AwayTeam) %>%
  summarise(victorias_visitante = n())
resultados_empate1 <- temp_combinado %>% filter(., FTR == "D") %>% group_by(AwayTeam) %>%
  summarise(empates1 = n())
resultados_empate2 <- temp_combinado %>% filter(., FTR == "D") %>% group_by(HomeTeam) %>%
  summarise(empates2 = n())
goles_home <- temp_combinado %>% group_by(HomeTeam) %>%
  summarise(hg = sum(FTHG))
goles_away <- temp_combinado %>%  group_by(HomeTeam) %>%
  summarise(ag = sum(FTAG))
past_results <- cbind(resultados_home,resultados_away,resultados_empate1,
                      resultados_empate2,goles_home,goles_away)
past_results$puntos = (past_results$victorias_casa*3)+(past_results$victorias_visitante*3)
past_results$puntos = past_results$puntos + past_results$empates1 + past_results$empates2

df_temporadas <- past_results[,c(1,10,12,13)]
df_temporadas <- arrange(df_temporadas, -puntos)
colnames(df_temporadas) <- c("equipo", "goles_home_total","goles_away_total","puntos")
df_temporadas
```

Vemos que los top 3 equipos de la liga son **Liverpool**, **Man City** y el **Chelsea**

# Parámetros
La variable **Gamma** refleja la ventaja que tiene un equipo de anotar más goles al estar en casa. La diferencia no es significativa pero queremos tomarla en cuenta. Nuestro resultado nos dara la variable **Alfa** que representa la cantidad de goles en promedio que mete el equipo (tomando en cuenta ambos siendo visitante y local) y **Beta** que representa la cantidad de goles en promedio que concede (tomando en cuenta ambos cuando es visitante y local). La desviación estándar la utilizaremos en la 2nda simulación. Adicionalmente, nos dimos cuenta que los nombres de los equipos varía un poco en como se escriben en el dataset histórico a comparación del dataset de cronogramas, y queremos también poder filtrar solo los equipos que se encuentran presente en esta Premier League. 
```{r cache=TRUE,message=FALSE,warning=FALSE}
gamma <- sum(temp_combinado$FTHG)/sum(temp_combinado$FTAG)

modelo_basico1 <- temp_combinado %>%
  group_by(HomeTeam) %>% 
  summarise(goles_a_favor = mean(FTHG), goles_concedidos = mean(FTAG), 
            gaf = sd(FTHG), gc = sd(FTAG))

modelo_basico2 <- temp_combinado %>%
  group_by(AwayTeam) %>% 
  summarise(goles_a_favor2 = mean(FTAG), goles_concedidos2 = mean(FTHG), 
            gaf1 = sd(FTAG), gc1 = sd(FTHG)) 

modelo_basico <- cbind(modelo_basico1, modelo_basico2)
modelo_basico$alpha_prueba <- (modelo_basico$goles_a_favor + 
                                 modelo_basico$goles_a_favor2)/2
modelo_basico$beta_prueba <- (modelo_basico$goles_concedidos + 
                                modelo_basico$goles_concedidos2)/2
modelo_basico$alpha_prueba_sd <- (modelo_basico$gaf+modelo_basico$gaf1)/2
modelo_basico$beta_prueba_sd <- (modelo_basico$gc+modelo_basico$gc1)/2
modelo_basico <- subset(modelo_basico, select = c(HomeTeam, alpha_prueba, 
                                                  beta_prueba, alpha_prueba_sd, 
                                                  beta_prueba_sd))

nombres_equipos <- sort(as.vector(unique(cronograma$`Home Team`)))
nombres <- sort(as.vector(unique(cronograma$`Home Team`)))
nombres <- data.frame(HomeTeam=nombres)
modelo_basico$HomeTeam <- mgsub::mgsub(modelo_basico$HomeTeam, c("Man United", 
                                                                 "Sheffield United", 
                                                                 "Tottenham"), 
                                       c("Man Utd", "Sheffield Utd", "Spurs"))

modelo_basico <- merge(x = modelo_basico, y = nombres, by.y = "HomeTeam")
modelo_basico
```

Nos hace falta el equipo **West Brom** y **Leeds**. 

# Adición de West Brom
Después de un poco de investigación, notamos que **West Brom** no estaba presente en los años más recientes. Por lo tanto, cargamos un dataset donde se encuentra el mismo y filtramos que fueran solo 2 temporadas de datos para mantenernos bajo los parametros del anterior. 
```{r cache=TRUE,message=FALSE,warning=FALSE}
wb <- read_excel("westbrom.xlsx")
wb <- wb %>% filter(Temporada %in% c(1617, 1819))
wb_p1 <- wb %>% group_by(Local) %>%
  summarise(goles_favor = mean(`GOL L`), goles_concedidos = mean(`GOL V`), 
            gaf = sd(`GOL L`), gc = sd(`GOL V`))
wb_p2 <- wb %>% group_by(Visitante) %>%
  summarise(goles_favor1 = mean(`GOL V`), goles_concedidos2 = mean(`GOL L`), 
            gaf1 = sd(`GOL V`), gc1 = sd(`GOL L`))
wb_data <- cbind(wb_p1, wb_p2)
resultado_wb <- wb_data[26, ]
alpha_wb <- (resultado_wb$goles_favor+resultado_wb$goles_favor1)/2
beta_wb <- (resultado_wb$goles_concedidos+resultado_wb$goles_concedidos2)/2
alpha_wb_sd <- (resultado_wb$gaf + resultado_wb$gaf1)/2
beta_wb_sd <- (resultado_wb$gc + resultado_wb$gc1)/2

modelo_basico <- modelo_basico %>% add_row(HomeTeam = "West Brom", 
                                           alpha_prueba = alpha_wb, 
                                           beta_prueba = beta_wb,
                                           alpha_prueba_sd = alpha_wb_sd, 
                                           beta_prueba_sd = beta_wb_sd)
modelo_basico
```

# Adición de Leeds
Leeds es un equipo nuevo por lo cual no tenemos datos de donde extraer información. Sin embargo, decidimos promediar los parámetros de **Alpha** y **Beta**, y solo tomar en cuenta el 60% del dato obtenido dado a que el equipo Leeds no se considera un equipo de categoría top. 
```{r cache=TRUE,message=FALSE,warning=FALSE}
a_leeds <- mean(modelo_basico$alpha_prueba)*0.6
b_leeds <- mean(modelo_basico$beta_prueba)*0.6
a_leeds_sd <- mean(modelo_basico$alpha_prueba_sd)
b_leeds_sd <- mean(modelo_basico$beta_prueba_sd)
modelo_basico <- modelo_basico %>% add_row(HomeTeam = "Leeds", 
                                           alpha_prueba = a_leeds, beta_prueba = b_leeds,
                                           alpha_prueba_sd = a_leeds_sd, 
                                           beta_prueba_sd = b_leeds_sd)
modelo_basico <- arrange(modelo_basico, HomeTeam)
colnames(modelo_basico)[1] <- "Equipos"
modelo_limpio <- modelo_basico
modelo_limpio <- subset(modelo_limpio, select = c(1:3))
colnames(modelo_limpio) <- c("Equipos", "alpha","beta")
modelo_limpio
```

## Función para Goles
La función toma en cuenta los promedios de goles que mete cada equipo junto con los goles que pueden conceder. Hay que notar que le damos ventaja a los que juegan en casa ya que le agregamos el **Gamma** calculado anteriormente. 
```{r cache=TRUE,message=FALSE,warning=FALSE}
prediccion <- function(home, away, parametros){
  expected_goles_home <- as.numeric(parametros$alpha[home] * parametros$beta[away] * gamma)
  expected_goles_away <- as.numeric(parametros$alpha[away] * parametros$beta[home])
  
  df <- data.frame(home = home, away = away, goles_home = expected_goles_home, 
                   goles_away = expected_goles_away)
  return(df)
}
```

## Lista de Nombres
Obtenemos la lista de nombres para poder usarla despues y limpiamos el dataset de cronograma para que trabaje solo con las columnas de Home y Away.
```{r cache=TRUE,message=FALSE,warning=FALSE}
parametros_basicos <- modelo_limpio %>%
  select(-Equipos) %>%
  as.list() %>%
  lapply(., function(x){names(x) <- nombres_equipos;return(x)})

colnames(cronograma)[4] <- "home"
colnames(cronograma)[5] <- "away"
cronograma <- subset(cronograma, select = -c(Date, Location, Result))
```

# Simulación de Goles
La función nos calculará los goles que tendran durante toda la temporada. Finalmente aplicamos la función *floor* ya que van a haber decimales y por criterio propio aunque tenga un decimal presente lo vamos a redondear para abajo.
```{r cache=TRUE,message=FALSE,warning=FALSE}
goles_prediccion <- map2_df(cronograma$home, cronograma$away,
                            prediccion, parametros_basicos) %>%
  mutate_if(is.numeric, round, digits = 2)


goles_prediccion$goles_home <- floor(goles_prediccion$goles_home)
goles_prediccion$goles_away <- floor(goles_prediccion$goles_away)

head(goles_prediccion)
```

# Etapa Final
La función de **datos_compilados** simplemente va a recopilar los goles que tuvieron en total los equipos estando en casa y de visitante, y los goles que concedieron durante el torneo. La función **scores** toma en cuenta lo que calculó **datos_compilados**. Va a calcular los puntos: victoria 3 puntos, empate 1 punto, si perdieron 0 puntos. Toma en cuenta que los equipos cambian de localidad y al final nos devolverá una tabla con la predicción final.
```{r cache=TRUE,message=FALSE,warning=FALSE}
datos_compilados <- function(x){
  x %>%
    gather(localidad, equipo, -goles_home, -goles_away) %>%
    mutate(g_for = case_when(
      localidad == "home" ~ goles_home,
      localidad == "away" ~ goles_away
    )) %>%
    mutate(g_ag = case_when(
      localidad == "home" ~ goles_away,
      localidad == "away" ~ goles_home
    ))
}

scores <- function(x){
  x %>%
    datos_compilados(.) %>%
    mutate(puntos = case_when(
      g_for > g_ag ~ 3,
      g_ag > g_for~ 0,
      g_for == g_ag ~ 1
    )) %>%
    group_by(equipo) %>%
    summarise(juegos_jugados = n(),
              goles_total = sum(g_for),
              goles_concedidos_total = sum(g_ag),
              puntos = sum(puntos)) %>%
    arrange(-puntos)
}

final_scores <- goles_prediccion %>%
  scores(.)

top10 <- head(final_scores, 10)
top10
```
Vemos que la predicción nos regresa que el **Liverpool* empata con *Man City**. Podríamos decir que el primer lugar se lo puede llevar el Liverpool ya que fue el que concedió menos goles, o podemos decir que Man City gana dado a que metió más goles. 


# Segundo Modelo de Predicción / Distribución Normal / Montecarlo
El modelo toma en cuenta las desviaciones estándar y trabaja con una distribución normal. Es exactamente lo mismo que se vio anteriormente, pero dentro de una función que puede iterar **n** veces. Los goles son calculados de manera aleatoria tomando en cuenta la media que tienen de meter goles, junto con la media que tienen de conceder goles, y usando la desviación estándar de los mismos.  El resultado es un dataframe que cuenta quienes fueron los ganadores más frecuentes y su respectiva probabilidad que tienen de ganar Premier League.
```{r cache=TRUE,message=FALSE,warning=FALSE}
pl_simulator <- function(modelo_basico, cronograma, n){

i = 0
ganadores = c()
for(i in 0:20) {
improved_model <- modelo_basico
improved_model$alpha <- rnorm(20, mean = improved_model$alpha_prueba, 
                              sd = improved_model$alpha_prueba_sd)
improved_model$beta <- rnorm(20, mean = improved_model$beta_prueba, 
                             sd = improved_model$beta_prueba_sd)
improved_model <- subset(improved_model, select = c(Equipos, alpha,beta))

prediccion <- function(home, away, parametros){
  expected_goles_home <- as.numeric(parametros$alpha[home] * parametros$beta[away] * gamma)
  expected_goles_away <- as.numeric(parametros$alpha[away] * parametros$beta[home])
  
  df <- data.frame(home = home, away = away, 
                   goles_home = expected_goles_home, goles_away = expected_goles_away)
  return(df)
}

parametros_basicos <- improved_model %>%
  select(-Equipos) %>%
  as.list() %>%
  lapply(., function(x){names(x) <- nombres_equipos;return(x)})

goles_prediccion <- map2_df(cronograma$home, cronograma$away,
                            prediccion, parametros_basicos) %>%
  mutate_if(is.numeric, round, digits = 2)

goles_prediccion$goles_home <- floor(goles_prediccion$goles_home)
goles_prediccion$goles_away <- floor(goles_prediccion$goles_away)

datos_compilados <- function(x){
  x %>%
    gather(localidad, equipo, -goles_home, -goles_away) %>%
    mutate(g_for = case_when(
      localidad == "home" ~ goles_home,
      localidad == "away" ~ goles_away
    )) %>%
    mutate(g_ag = case_when(
      localidad == "home" ~ goles_away,
      localidad == "away" ~ goles_home
    ))
}

scores <- function(x){
  x %>%
    datos_compilados(.) %>%
    mutate(puntos = case_when(
      g_for > g_ag ~ 3,
      g_ag > g_for~ 0,
      g_for == g_ag ~ 1
    )) %>%
    group_by(equipo) %>%
    summarise(juegos_jugados = n(),
              goles__total = sum(g_for),
              goles_concedidos_total = sum(g_ag),
              puntos = sum(puntos)) %>%
    arrange(-puntos)
}

final_scores <- goles_prediccion %>%
  scores(.)

winner <- as.character(final_scores[1,1])
ganadores = append(ganadores, winner)
i = i + 1
}

outcomes <- as.data.frame(table(ganadores))
outcomes <- arrange(outcomes, -Freq)
outcomes$Probabilidad_Ganar <- (outcomes$Freq/n)
outcomes <- outcomes[c(1:3), ]

return(outcomes)
}

pl_simulator(modelo_basico, cronograma, 100)
```

# Conclusión de 2ndo modelo
Si se corren varias veces, se puede observar que en algunos casos pueden ganar equipos que no son considerados los mejores en la liga. La justificación se puede dar dado a lo volátil que pueden ser los rankings de los equipos. A que nos referimos con esto: en el mundial pasado, vimos como Croacia logró llegar a la final del mundial cuando no era considerado un oponente significativamente bueno. Alemania también fue eliminado de manera rápida en el mundial. En general, el modelo le da el chance a que en algunas instancias logre sobresalir los equipos "chiquitos" o que alguno de los equipos formidables se queden un poco atrás.

# Créditos y Bibliografía
Para tener una base e idea de como empezar con el código:
Hickman, R. (2019, May 30). An Introduction to Modelling Soccer Matches in R (part 1). Retrieved September 16, 2020, from https://www.robert-hickman.eu/post/dixon_coles_1/

Los Excels con la información histórica:
Sharma, S. (2020, August 19). English Premier League 10 Seasons. Retrieved September 16, 2020, from https://www.kaggle.com/somesh24/english-premier-league-football-10-seasons

El cronograma de partidos:
Download Football/Soccer fixtures, schedules and results. (n.d.). Retrieved September 16, 2020, from https://fixturedownload.com/sport/football


